【裁判字號】    98,訴,4348
【裁判日期】    981225
【裁判案由】    毒品危害防制條例
【裁判全文】
臺灣板橋地方法院刑事判決              98年度訴字第4348號
公  訴  人  臺灣板橋地方法院檢察署檢察官
被      告  甲○○
                    （另案於臺灣桃園女子監獄執行）
上列被告因違反毒品危害防制條例案件，經檢察官提起公訴（98
年度毒偵字第8267號），被告於準備程序中對被訴之事實為有罪
陳述，本院合議庭裁定由受命法官獨任行簡式審判程序，並判決
如下：
    主  文
甲○○施用第一級毒品，累犯，處有期徒刑拾壹月。
    事  實
一、甲○○前於民國九十二年間因施用第二級毒品案件，經本院
    以九十二年度毒聲字第六號裁定送觀察、勒戒後，認無繼續
    施用毒品之傾向，於九十二年五月二十日執行完畢釋放，並
    經臺灣板橋地方法院檢察署檢察官於同月三十日以九十二年
    度毒偵緝字第二０五號為不起訴處分確定；又於九十五年間
    犯施用第一級毒品、第二級毒品等罪，經本院以九十六年度
    訴字第五八三號判處有期徒刑七月、三月，應執行有期徒刑
    八月，上訴後，於九十六年七月十一日撤回上訴而確定，上
    開二罪並經本院以九十六年聲減字第四一四五號裁定分別減
    為有期徒刑三月十五日、一月十五日，並定應執行有期徒刑
    四月，如易科罰金以新台幣一千元折算一日確定，嗣於九十
    七年一月八日易科罰金執行完畢（於本案構成累犯）；其間
    ，復於九十六年間犯施用第一級毒品、第二級毒品等罪，經
    本院以九十六年度訴字第二七八二號判處有期徒刑八月、四
    月，應執行有期徒刑十月，上訴後經臺灣高等法院以九十六
    年度上訴字第四六二一號駁回上訴而確定（現在監執行中）
    。
二、詎甲○○不知悔改，明知海洛因、甲基安非他命分別係毒品
    危害防制條例所規定之第一級、第二級毒品，不得非法持有
    、施用，竟於上開觀察、勒戒執行完畢釋放後五年內，犯施
    用第一級毒品、第二級毒品等罪並經法院科刑處罰後，復基
    於施用第一級毒品海洛因、第二級毒品甲基安非他命之犯意
    ，於九十八年九月三日晚間某時許，在臺北縣土城市○○路
    友人住處，以將毒品海洛因、甲基安非他命一起置於玻璃球
    吸食器內，並點火加熱燒烤產生白煙吸聞之方式，同時施用
    第一級毒品海洛因、第二級毒品甲基安非他命。嗣甲○○因
    另案執行案件遭通緝，其於同月四日凌晨一時四十分許，在
    址設臺北縣中和市○○路六三七巷五二弄十二號君迪汽車旅
    館六一一號房前為警查獲，並經警採集甲○○之尿液送驗，
    結果呈毒品海洛因代謝物鴉片類嗎啡及甲基安非他命陽性反
    應而查悉上情。
三、案經臺北縣政府警察局中和第二分局報請臺灣板橋地方法院
    檢察署檢察官偵查起訴。
    理  由
一、訊據被告甲○○對於上揭時地，施用第一級毒品海洛因、第
    二級毒品甲基安非他命之事實，於偵查及本院審理中均坦承
    不諱；而被告經警查獲後所採集尿液經送鑑定，亦呈海洛因
    代謝物鴉片類嗎啡及甲基安非他命陽性反應，有臺灣檢驗科
    技股份有限公司九十八年十月七日（檢體編號Ｔ00000
    00號）濫用藥物檢驗報告、尿液編號及姓名對照表、尿液
    檢體監管紀錄表等件在卷可稽。又被告前於九十二年間因施
    用第二級毒品案件，經本院以九十二年度毒聲字第六號裁定
    送觀察、勒戒後，認無繼續施用毒品之傾向，於九十二年五
    月二十日執行完畢釋放，並經臺灣板橋地方法院檢察署檢察
    官於同月三十日以九十二年度毒偵緝字第二０五號為不起訴
    處分確定；又於九十五年間犯施用第一級毒品、第二級毒品
    等罪，經本院以九十六年度訴字第五八三號判處有期徒刑七
    月、三月，應執行有期徒刑八月，上訴後，於九十六年七月
    十一日撤回上訴而確定，上開二罪嗣經本院以九十六年聲減
    字第四一四五號裁定減刑為有期徒刑三月十五日、一月十五
    日，並定應執行有期徒刑四月，如易科罰金，以新台幣一千
    元折算一日確定；復於九十六年間犯施用第一級毒品、第二
    級毒品等罪，經本院以九十六年度訴字第二七八二號判處有
    期徒刑八月、四月，應執行有期徒刑十月，上訴後經臺灣高
    等法院以九十六年度上訴字第四六二一號駁回上訴而確定等
    情，有臺灣高等法院被告前案紀錄表、本院九十六年度訴字
    第五八三號刑事判決書等件附卷可憑，足認被告係觀察、勒
    戒執行完畢釋放後，五年內再犯施用第一級、第二級毒品罪
    並經法院科刑處罰後，又再犯本案施用第一級毒品、第二級
    毒品罪，依毒品危害防制條例第二十三條第二項規定，應依
    法追訴處罰。本案事證明確，被告犯行洵堪認定，應依法論
    科。
二、按海洛因、甲基安非他命係毒品危害防制條例第二條第二項
    第一款、第二款所明定之第一級、第二級毒品，不得非法持
    有、施用。核被告所為，係犯毒品危害防制條例第十條第一
    項之施用第一級毒品海洛因罪，及同條第二項之施用第二級
    毒品甲基安非他命罪。其施用第一級毒品海洛因前持有海洛
    因，施用第二級毒品甲基安非他命前持有甲基安非他命之低
    度行為，應為施用海洛因、甲基安非他命之高度行為所吸收
    ，不另論罪。又被告係於九十八年九月三日晚間某時許在臺
    北縣土城市友人住處，將毒品海洛因、安非他命一起置於玻
    璃球吸食器內燒烤吸食等情，業據其於偵查及本院審理中供
    明在卷，而依本院歷來審判經驗得知，海洛因、甲基安非他
    命之施用方式，依施用者之使用習慣而有所不同，並無固定
    之施用方式，且確有施用者係將上述二種毒品同時加熱燒烤
    吸食方式而施用之情形，復參以本件警方查獲被告時並未扣
    得注射針筒、香菸等較常作為施用海洛因之工具，則被告上
    開供述其於上開時地，同時施用海洛因、甲基安非他命等語
    ，尚堪採信。是被告以一施用行為同時施用毒品海洛因、甲
    基安非他命，成立想像競合犯，依刑法第五十五條之規定，
    應從一重論以毒品危害防制條例第十條第一項之施用第一級
    毒品海洛因罪。查被告於九十五年間犯施用第一級毒品、第
    二級毒品等罪，經本院以九十六年度訴字第五八三號判處有
    期徒刑七月、三月，應執行有期徒刑八月，上訴後，於九十
    六年七月十一日撤回上訴而確定，上開二罪嗣經本院以九十
    六年聲減字第四一四五號裁定減刑為有期徒刑三月十五日、
    一月十五日，並定應執行有期徒刑四月，如易科罰金，以新
    台幣一千元折算一日確定，嗣於九十七年一月八日易科罰金
    執行完畢，有臺灣高等法院被告前案紀錄表在卷可按，其於
    有期徒刑執行完畢後五年內，故意再犯本件有期徒刑以上之
    罪，為累犯，應依刑法第四十七條第一項規定加重其刑。爰
    審酌被告施用毒品犯罪戕害一己身心健康，所生之危害，及
    其犯罪之動機、目的、手段，其前有施用毒品之犯罪紀錄，
    素行狀況，暨被告犯後坦承犯行之態度等一切情狀，量處如
    主文所示之刑，以資儆懲。至被告施用上開毒品時所用之玻
    璃球吸食器，未據扣案，且被告供稱上開玻璃球吸食器是伊
    朋友的等語，復無其他證據證明上開玻璃球吸食器係被告所
    有之物，爰不予宣告沒收，附此敘明。
據上論斷，應依刑事訴訟法第二百七十三條之一第一項、第二百
九十九條第一項前段，毒品危害防制條例第十條第一項、第二項
，刑法第十一條前段、第五十五條、第四十七條第一項，判決如
主文。
本案經檢察官李巧菱到庭執行職務。
中    華    民    國    98    年    12    月    25    日
                  刑事第九庭  法  官  楊 志 雄
以上正本證明與原本無異。
如不服本判決應於收受判決後10日內向本院提出上訴書狀，並
應敘述具體理由。其未敘述上訴理由者，應於上訴期間屆滿後
20日內向本院補提理由書（均須按他造當事人之人數附繕本）
「切勿逕送上級法院」。
                              書記官  陳 春 銘
中    華    民    國    98    年    12    月    25    日
附錄本案論罪科刑法條全文：
毒品危害防制條例第十條
施用第一級毒品者，處六月以上五年以下有期徒刑。
施用第二級毒品者，處三年以下有期徒刑。


司法院資訊處製作；財團法人民間司法改革基金會備份。
